# 请教陈版：关于外商投资企业以不动产出资的问题的一个后续问题？

提问人：xujiean 时间：2012-12-11 21:40:17
陈版你好：之前在论坛发过一个求助贴子是关于外商投资企业以不动产出资的，链接：http://bbs.esnai.com/thread-4848043-1-1.html，陈版你在回贴中说到 "在以厂房对外商投资企业出资方面，应该与内资企业执行相同的规定",请问这个规定有相应的文件吗？
我看过外管局相关的文件都没有找到可以境内不动产出资的相关条文（包括你提到的汇发[2002]42号和汇发[2003]30号以及最新的汇发[2012]59号等文），如果有外商投资企业可以境内不动产出资的文件规定的话，烦请告知，谢谢！

回答人：chenyiwei
以前汇发[2003]30号文件允许设立的外国投资者专用帐户中有一类“收购类帐户”，外国投资者拟在境内设立外商投资企业，如前期需在境内收购土地使用权及附着不动产、机器设备或其他资产等，在资产收购合同生效后，可申请开立该账户，用于存放与支付外汇收购款项。既然允许外国投资者为了设立外商投资企业之目的而前期收购境内不动产，那么应当允许以所收购的不动产对外商投资企业出资。 但是， 2006 年以后，根据《关于规范房地产市场外资准入和管理的意见》（建住房[2006]171号）等规定，境外机构和个人在境内投资购买非自用房地产，应当追循商业存在的原则，按照外商投资房地产的有关规定，申请设立外商投资企业，经有关部门批准并办理有关登记后方可按照核准的经营范围从事相关业务。由此，境外投资者先收购境内房地产再用以出资的难度明显增大。